【裁判字號】    91,勞再易,7
【裁判日期】    920128
【裁判案由】    給付退休金
【裁判全文】
臺灣高等法院民事裁定  九十一年度勞再易字第七號
      再  審原告  甲○
      再  審被告  台北市私立華興國民小學
      法定代理人  陳守讓
右當事人間請求給付退休金事件，再審原告對於中華民國九十一年十月一日本院九十
一年度勞上易字第三四號第二審確定判決，提起再審之訴，本院裁定如左：
      主    文
再審之訴駁回。
再審訴訟費用由再審原告負擔。
      理    由
一、按再審之訴，應於三十日之不變期間內提起；其期間自判決確定時起算。又判決
    於上訴期間屆滿時確定。不得上訴之判決，於宣示時確定；不宣示者，於送達時
    確定，民事訴訟法第五百條第一項第二項，第三百九十八條第一項、第二項定有
    明文。
二、本院確定判決，係於民國九十一年十月一日宣示（見本院確定判決卷第八八頁宣
    示判決筆錄），判決正本於同年月四日送達再審原告，有送達證書可稽（見本院
    確定判決卷第九八至一○○頁），再審原告收受確定判決後，固曾於九十一年十
    一月四日向本院提起再審之訴（另案判決），其所具再審訴狀載明依據民事訴訟
    法第四百九十六條第一項第十三款規定，迨九十一年十二月三十一日，再審原告
    始向本院提出「補充再審理由狀」載明：另有消極的不適用私立學校法第五十七
    條第二項、第三項、教師法第二十四條第三項之違法；及本件第二審確定之判決
    ，有足影響於判決之重要證物漏未斟酌等語；此為民事訴訟法第四百九十六條第
    一項第一款及同法第四百九十七條之再審理由，與再審原告前此所主張同條項第
    十三款之再審理由顯然有別。兩者之再審理由既不相同，所應遵守之不變期間自
    應分別計算（最高法院七十二年台聲字第三九二號判例參照）。且當事人以有民
    事訴訟法第四百九十六條第一項第一款適用法規顯有錯誤之情形，對本院確定判
    決或裁定提起再審之訴或聲請再審，應認此項理由於裁判送達時當事人即可知悉
    ，故計算是否逾三十日之不變期間，應自裁判確定時起算，無同法第五百條第二
    項但書再審理由知悉在後之適用。（最高法院六十九年度第三次民事庭會議決定
    (二)民事庭會議決議參照）。至於民事訴訟法第四百九十七條再審理由知悉在後，
    再審原告並未舉證證明，乃再審原告遲至民國九十一年十二月三十一日，始行提
    起此部分再審之訴，有本院載明九十一年十二月三十一日上午收狀之再審原告提
    出之「補充再審理由狀」可稽（見本院卷第七三頁），顯已逾三十日之不變期間
    ，揆諸前開說明，顯不合法。爰依民事訴訟法第五百零二條第一項，第九十五條
    ，第七十八條，裁定如主文。
中      華      民      國    九十二    年      一      月    二十八    日
                              民事第十一庭
                                  審判長法  官  吳  景  源
                                        法  官  滕  允  潔
                                        法  官  連  正  義
右正本係照原本作成。
不得抗告。
中      華      民      國    九十二    年      二      月      七      日
                                        書記官  張  永  中


司法院資訊處製作；財團法人民間司法改革基金會備份。
